【裁判字號】    98,抗,142
【裁判日期】    980324
【裁判案由】    損害賠償
【裁判全文】
臺灣高等法院臺中分院民事裁定  98年度抗字第142號
抗  告  人  丙○○
上列抗告人因與相對人甲○○、乙○○等間請求損害賠償事件，
對於中華民國98年1月20日臺灣臺中地方法院97年度訴字第2247
號裁定提起抗告，本院裁定如下：
    主  文
抗告駁回。
抗告程序費用由抗告人負擔。
    理  由
一、按民事訴訟法第49條第l項第6款規定：「原告之訴，有下列
    各款情形之一者，法院應以裁定駁回之。但其情形可以補正
    者，審判長應定期間先命補正．．．．六、起訴不合程式或
    不備其他要件者」。又提起民事訴訟應依民事訴訟法規定繳
    納裁判費，此為法定必須具備之程式。
二、經查，本件抗告人於原法院對相對人提起損害賠償訴訟，未
    據繳納裁判費，經原法院審酌抗告人起訴狀之訴之聲明第1
    項、第2項之記載，核定第1項聲明之訴訟標的價額為100,00
    0元，應徵第一審裁判費1,000元；第2項聲明則認屬非財產
    權之訴，應徵第一審裁判費3,000元，合計應徵第一審裁判
    費4,000元，並於民國（下同）97年8月22日以97年度補字第
    1116號裁定命抗告人於收受裁定後5日內補繳，該裁定並於9
    7年8月28日合法送達抗告人收受，有送達證書附卷可憑（見
    原審訴字卷第6頁）。抗告人收受上開命其繳納裁判費之裁
    定後，僅以伊為專利權人、專利權被侵害為由向原法院聲請
    訴訟救助，對該裁定核定之訴訟標的價額之部分未聲明不服
    ，則上開裁定所核定之訴訟標的價額，自屬已確定。至訴訟
    救助之聲請部分，業經原法院以97年9月9日97年度救字第68
    號民事裁定、本院以97年抗字第528號民事裁定駁回確定，
    並合法送達抗告人收受，有抗告人分別於97年9月15日及同
    年12月31日收受送達之送達證書各一份在卷為憑（見原法院
    救字第68號卷第5頁、本院抗字第528號卷第22頁），亦據本
    院查閱上開案卷無訛。乃抗告人於收受駁回訴訟救助聲請之
    確定裁定，明知其起訴要件有欠缺後，已逾相當期間，仍未
    依原法院前開裁定補正預納第一審裁判費，其訴顯非合法。
    抗告人雖辯稱原法院未依其於98年1月13日所具狀陳明，以
    其97年10月20日繳納之1,000元，作為其本件10萬元請求之
    裁判費，減縮登報道歉之請求云云；惟查，抗告人所稱之97
    年10月20日裁判費收據（即97年審字第63870號），核係原
    法院簡易庭97年度中小字第3870號抗告人與第三人林榮龍間
    之損害賠償事件之裁判費，並非本件訴訟之裁判費，有原法
    院97年12月19日中院彥民發97救68字第137775號函附於本院
    抗字第528號卷可稽，抗告人上開所辯，自屬無據。從而原
    法院以抗告人未繳納裁判費，其在原法院所提起之上述訴訟
    為不合法，裁定駁回抗告人之訴，經核無違誤，抗告人猶執
    陳詞，指摘原裁定不當，求予廢棄，為無理由，應予駁回。
三、據上論結，本件抗告為無理由，依民事訴訟法第495條之l第
    l項、第449條第l項、第78條，裁定如主文。
中    華    民    國    98    年    3     月    24    日
                  民事第二庭    審判長法  官  邱森樟
                                      法  官  翁芳靜
                                      法  官  謝說容
以上正本係照原本作成。
不得再抗告。
                                      書記官  胡美娟
中    華    民    國    98    年    3     月    24    日
                                                      Ｖ


司法院資訊處製作；財團法人民間司法改革基金會備份。
